臺灣臺南地方法院刑事判決　　　　　　　　　　　　　九十三年度訴字第五八二號
　　公　訴　人　臺灣臺南地方法院檢察署檢察官
　　被　　　告　乙○○
右列被告因違反毒品危害防制條例案件，經檢察官提起公訴（九十三年度毒偵字第八
四二號）及檢察官函請併案審理（九十三年度毒偵字第一０八七號），被告就犯罪事
實為有罪之陳述，本院合議庭裁定進行簡式審判程序，判決如左：
    主  文
乙○○連續施用第一級毒品，累犯，處有期徒刑拾月，扣案注射針筒貳支，沒收之；
又連續施用第二級毒品，累犯，處有期徒刑柒月，扣案空燈泡一個及吸食器一個，均
沒收之。應執行有期徒刑壹年肆月，扣案注射針筒貳支、空燈泡一個及吸食器一個，
均沒收之。
    事  實
一、乙○○於民國八十九年間，因妨害自由案件，經本院以八十九年度訴字第一一五
    三號判處有期徒刑六月確定，於九十年七月十二日易科罰金執行完畢。又因施用
    毒品案件，經本院以八十八年度毒聲字第七九三號裁定送觀察、勒戒後，認有繼
    續施用毒品之傾向，經本院以八十八年度毒聲字第一五一三號裁定令入戒治處所
    施以強制戒治一年，嗣經本院以八十八年度毒聲字第二九八一號裁定停止戒治，
    所餘戒治期間，付保護管束，於八十八年十月十九日停止戒治付保護管束釋放出
    所，並於八十九年五月二十日交付保護管束期滿，經臺灣臺南地方法院檢察署檢
    察官於八十九年六月八日，以八十九年度戒毒偵字第三四八號為不起訴處分。詎
    其仍未戒除毒癮，明知第一級毒品海洛因及第二級毒品安非他命，係毒品危害防
    制條例所明定之第一、二級毒品，不得持有及施用，竟另行分別基於施用第一級
    毒品海洛因及第二級毒品安非他命之概括犯意，於強制戒治執行完畢釋放後之五
    年內，自九十二年八月起至九十三年四月二十五日上午九時許止，以注射針筒注
    射之方式，在臺南縣善化鎮光文里北仔店一一六巷十六之二號住處，施用第一級
    毒品海洛因多次；又自九十二年九月間起至九十三年一月底某日止，以空燈泡一
    個及吸食器一個組合而成之安非他命吸食器一組，在同一處所，施用第二級毒品
    安非他命多次。嗣為警先於九十三年二月六日持本院核發之搜索票，搜索上址，
    當場在乙○○臥房內查獲其所有供施用第一級毒品海洛因所用之注射針筒二支、
    供施用第二級毒品安非他命所用之空燈泡一個及吸食器一個；又於九十三年四月
    二十五日晚上十一時許，經警持臺灣臺南地方法院檢察署檢察官核發之拘票，拘
    提到案，經其同意於九十三年四月二十六日凌晨二時二十分許採尿送驗，呈嗎啡
    陽性反應，始發覺上情。
二、案經臺南縣警察局報告臺灣臺南地方法院檢察署檢察官偵查起訴及臺南縣警察局
    報告臺灣臺南地方法院檢察署檢察官函請併案審理。
    理  由
一、右揭犯罪事實，業據被告乙○○於本院審理時坦承不諱，且被告經警分別於九十
    三年二月六日下午二時五十分許及九十三年四月二十六日凌晨二時二十分許採尿
    （尿液檢體編號分別為Ｃ０２００６號、Ｃ４００４號）送驗結果，均呈嗎啡陽
    性反應，有臺南縣警察局查獲毒品案送驗尿液編號與真實姓名對照表個案名冊二
    紙及臺南縣衛生局九十三年二月十九日、九十三年五月十八日尿液檢驗成績書各
    一紙在卷（詳臺南縣警察局南縣警刑0000000000號刑案偵查卷第十二
    頁、第十三頁；臺南縣警察局南縣警刑0000000000號刑案偵查卷第十
    五頁、第十六頁）可憑。按海洛因係由嗎啡經化學合成而製得，經注射進入人體
    後，因代謝而分解又生成嗎啡，因此施打海洛因後，由尿液檢驗結果仍為嗎啡反
    應。是以，被告自白施打海洛因，而採尿化驗之結果呈現嗎啡陽性反應，核屬科
    學上合理之現象。此外，復有被告所有供其施用第一級毒品海洛因之器具注射針
    筒二支、供施用第二級毒品安非他命所用之空燈泡一個及吸食器一個扣案可資佐
    證，並有本院南院刑搜字第００３３４６號搜索票影本一紙、臺南縣警察局刑事
    警察隊搜索扣押筆錄一份及臺南縣警察局刑事警察隊扣押物品目錄表一紙存卷（
    詳臺南縣警察局南縣警刑0000000000號刑案偵查卷第十九頁、第二十
    頁）可參。綜合上開事證互核相符，被告施用第一級毒品海洛因及第二級毒品安
    非他命之犯行至為明灼。此外，被告前因施用毒品案件，經本院以八十八年度毒
    聲字第七九三號裁定送觀察、勒戒後，認有繼續施用毒品之傾向，經本院以八十
    八年度毒聲字第一五一三號裁定令入戒治處所施以強制戒治，嗣經本院以八十八
    年度毒聲字第二九八一號裁定停止戒治，所餘戒治期間，付保護管束，於八十八
    年十月十九日停止戒治付保護管束出所，並於八十九年五月二十日交付保護管束
    期滿，經臺灣臺南地方法院檢察署檢察官於八十九年六月八日，以八十九年度戒
    毒偵字第三四八號為不起訴處分，有臺灣臺南地方法院檢察署檢察官刑案資料查
    註紀錄表及臺灣高等法院被告全國前案紀錄表各一份在卷可參。綜上所查，被告
    自白核與事實相符，本件事證明確，被告犯行堪以認定。
二、按毒品危害防制條例業於九十二年七月九日以總統華總一義字第０９２００１２
    １９３０號令修正公布全文三十六條，並自九十三年一月九日起施行。又按連續
    數行為而犯同一之罪名者，以一罪論，刑法第五十六條定有明文，則當連續犯罪
    之際，遇刑法有變更時，其一部涉及舊法，一部涉及新法者，即應依最後行為時
    之法律處斷，最高法院二十九年上字第三八六六號判例、最高法院八十二年臺非
    字第二四五號判決意旨可資參照。查海洛因為第一級毒品、安非他命為第二級毒
    品，毒品危害防制條例第二條第二項第一款、第二款分別定有明文。故核被告乙
    ○○所為，係犯毒品危害防制條例第十條第一項之施用第一級毒品罪及同條例第
    十條第二項之施用第二級毒品罪。被告施用時非法持有第一級毒品海洛因、第二
    級毒品安非他命之低度行為，已分別為其施用之高度行為所吸收，均不另論罪。
    其先後多次施用第一、二級毒品之犯行，時間緊接，犯罪構成要件相同，均顯係
    基於概括犯意反覆為之，均為連續犯，均應依刑法第五十六條之規定以一罪論，
    並依法加重其刑。至函請併辦審理部分（九十三年度毒偵字第一０八七號），即
    被告自九十三年三月七日起至同年四月二十五日上午九時許止，在其臺南縣善化
    鎮光文里北仔店一一六巷十六之二號住處，施用第一級毒品海洛因多次部分，已
    據公訴人起訴在案，此觀之起訴書犯罪事實欄載稱被告「自九十二年八月起至九
    十三年四月二十五日上午九時許止」，在臺南縣善化鎮光文里北仔店一一六巷十
    六之二號住處，施用第一級毒品海洛因多次等語甚明，核屬相同之犯罪事實，屬
    實質上一罪，為事實上之同一案件，本院自得一併審理，併此敘明。又被告連續
    施用第一、二級毒品之犯行，其最後行為時既分別為九十三年四月二十五日上午
    九時許及九十三年一月底某日，揆諸前揭說明，應依其九十三年四月二十五日及
    九十三年一月底某日最後行為時之法律即應適用修正後毒品危害防制條例之規定
    處斷，附此敘明。又被告所犯上開二罪間，犯意各別，罪名互異，應予分論併罰
    。末查，被告曾於八十九年間，因妨害自由案件，經本院以八十九年度訴字第一
    一五三號判處有期徒刑六月確定，於九十年七月十二日易科罰金執行完畢，有臺
    灣臺南地方法院檢察署刑案資料查註紀錄表及臺灣高等法院被告全國前案紀錄表
    在卷可證，其受有期徒刑之執行完畢，五年以內再犯本件有期徒刑以上之罪，為
    累犯，應依刑法第七十條之規定遞加重其刑。爰審酌被告有如事實欄所載之施用
    毒品前科，猶不知悔改，再犯本件連續施用第一、二級毒品罪及其犯罪之動機、
    目的、手段、所生危害、施用毒品之期間、為警查獲仍再繼續施用毒品、犯罪後
    坦承犯行態度良好及施用毒品自戕身心等一切情狀，量處如主文所示之刑，並定
    其應執行刑，以資懲儆。扣案之注射針筒二支、空燈泡一個及吸食器一個，分別
    係被告所有供施用第一、二級毒品海洛因及安非他命所用之物，業據被告供明在
    卷，爰併依刑法第三十八條第一項第二款規定，宣告沒收之。
據上論斷，應依刑事訴訟法第二百九十九條第一項前段、第二百七十三條之一第一項
，毒品危害防制條例第十條第一項、第二項、刑法第十一條前段、第五十六條、第四
十七條、第三十八條第一項第二款、第五十一條第五款，判決如主文。
本案經檢察官甲○○到庭執行職務。
中      華      民      國      九十三      年      六    月    三十    日
                                            臺灣臺南地方法院刑事第七庭
                                                法  官  陳金虎
右正本證明與原本無異。
如不服本判決，應於判決送達後十日內，向本院提出上訴狀。
                                                書記官  楊建新
中      華      民      國      九十三      年      六    月    三十    日
附錄法條：
毒品危害防制條例第十條：
施用第一級毒品者，處六月以上五年以下有期徒刑。
施用第二級毒品者，處三年以下有期徒刑。
